臺灣基隆地方法院刑事判決　　　　　　　　96年度訴字第54號
公　訴　人　臺灣基隆地方法院檢察署檢察官
被　　　告　甲○○
　　　　　　　　　　（另案在臺灣基隆監獄基隆分監受刑中）
上列被告因毒品危害防制條例案件，經檢察官提起公訴（96年度
毒偵字第81號），被告於準備程序進行中，就被訴事實為有罪之
陳述，經受命法官告知其簡式審判程序之旨，並聽取公訴人及被
告之意見後，經本院合議庭裁定由受命法官獨任進行簡式審判程
序，判決如下：
    主      文
甲○○施用第一級毒品，處有期徒刑柒月。又施用第二級毒品，
，處有期徒刑月。應執行有期徒刑玖月。
    事      實
一、甲○○前因施用毒品案件，先後2次經本院裁定送觀察、勒
    戒後，均因無繼續施用毒品之傾向，由臺灣基隆地方法院檢
    察署檢察官分別於民國88年8月16日、94年8月24日，各以88
    年度毒偵字第70號、94年度毒偵字第426號為不起訴處分確
    定，並先後於88年8月21日、94年8月25日釋放出所。復因施
    用第一級毒品及第二級毒品案件，經本院於95年10月25日以
    95年度訴字第659號判決各判處有期徒刑6月、2月，應執行
    有期徒刑7月，於同年11月20日確定（現在執行中）。詎其
    猶不知戒除毒品惡習，復基於施用第一級毒品海洛因之犯意
    ，於95年11月15日下午5時許，在停放於林口工業區之車內
    ，以將海洛因置入注射針筒內，再摻水施打左手上臂肌肉處
    之方式，施用第一級毒品海洛因1次；復另行起意，並基於
    施用第二級毒品安非他命之犯意，於95年11月12日或13日某
    時，在其基隆市○○街104巷47之2號住處內，以將安非他命
    置於錫箔紙上，再以火烤吸取其散發煙霧之方式，施用第二
    級毒品安非他命1次。嗣於95年11月15日晚上6時50分許，在
    其前揭住處，為警依法執行搜索而查獲，並當場扣得其所有
    以前施用毒品所留下之海洛因殘渣袋5個，另於其所有之車
    牌號碼G4-9198號自用小客車前座後方椅背垃圾袋內，扣得
    不詳友人施用毒品所留下之海洛因殘渣袋4個及注射針筒4支
    ，且經其同意採尿送驗後呈嗎啡及安非他命、甲基安非他命
    陽性反應，而悉上情。
二、案經基隆市警察局第二分局報告臺灣基隆地方法院檢察署檢
    察官偵查起訴。
    理　　　由
壹、程序方面
　　本件被告甲○○所犯者非為死刑、無期徒刑、最輕本刑為3
    年以上有期徒刑之罪或高等法院管轄第一審案件，其於準備
    程序進行中，先就被訴事實為有罪之陳述，經告知其簡式審
    判程序之旨，並聽取公訴人、被告之意見後，本院合議庭業
    已依刑事訴訟法第273條之1第1項之規定，裁定由受命法官
    獨任以簡式審判程序進行本案之審理，且依同法第273條之2
    規定，簡式審判程序之證據調查，不受同法第159條第1項、
    第161條之2、第161條之3、第163條之1及第164條至第170
    條規定之限制，合先敘明。
貳、實體方面
一、認定上述事實所憑之證據名稱：
  (一)被告於本院準備程序及審理之自白。
  (二)基隆市警察局第二分局基警二分偵字第0950212003號偵辦毒
    品案件尿液檢體對照表、昭信科技顧問股份有限公司95年12
    月25日濫用藥物尿液檢體檢驗報告各1份（檢驗結果被告尿
    液呈嗎啡陽性及安非他命、甲基安非他命陽性反應）及查獲
    現場照片8張。
  (三)上述不起訴處分書、臺灣高等法院被告全國前案紀錄表、臺
    灣基隆地方法院檢察署刑案資料查註紀錄表及全國施用毒品
    案件紀錄表各1份。
二、論罪科刑：
　(一)按海洛因及安非他命分別係毒品危害防制條例第2條第2項第
　  1款、第2款所定之第一級毒品、第二級毒品，被告予以施用
    ，核其所為，係犯毒品危害防制條例第10條第1項、第2項之
    施用第一級毒品罪及施用第二級毒品罪。其持有第一級毒品
    海洛因及第二級毒品安非他命係供施用，其持有第一級毒品
    、第二級毒品之低度行為分別為施用第一級毒品、第二級毒
    品之高度行為所吸收，不另論罪。其所犯上開2罪，犯意各
    別，罪名互異，應予分論併罰。
  (二)爰審酌被告前因施用毒品經觀察、勒戒及判刑後，猶不知戒
    除毒品惡習，而續為施用海洛因及安非他命毒品，顯見其自
    我戒斷力甚低，自不宜輕縱，並審酌其所犯施用毒品之犯罪
    係戕害自身健康之行為，於他人尚不致造成損害及其施用之
    次數、犯後於警詢、偵查均否認犯行，迄本院準備程序及審
    理時始坦承犯行之態度等一切情狀，就其所犯上開2罪，分
    別量處如主文所示之刑，並定應執行刑，以示懲儆。
  (三)扣案之海洛因殘渣袋9個及注射針筒4支，被告否認為其本案
    施用毒品所用之物，本院亦查無證據足以證明係本案施用毒
    品所用之物，自不予宣告沒收，附此敘明。
三、應適用之法條：
　　刑事訴訟法第273條之1第1項、第299條第1項前段、第310條
    之2、第454條第1項，毒品危害防制條例第10條第1項、第2
    項、第23條第2項，刑法第11條前段、第51條第5款，判決如
    主文。
四、對於本件判決如有不服，得自收受送達後10日內，向本院提
    出上訴書狀，上訴於臺灣高等法院。
本案經檢察官乙○○到庭執行職務。
中　　華　　民　　國　　96　　年　　4 　　月　　19　　日
                  刑事第四庭法  官  王美婷
以上正本證明與原本無異。
如不服本判決應於收受本判決後10日內向本院提出上訴書狀，其
未敘述上訴理由者，並得於提起上訴後10日內向本院補提理由書
狀（均須按他造當事人之人數附繕本。）「切勿逕送上級法院」
中　　華　　民　　國　　96　　年　　4 　　月　　19　　日
                            書記官  劉珍珍
附錄本案論罪科刑法條：
毒品危害防制條例第10條第1項、第2項
施用第一級毒品者，處六月以上五年以下有期徒刑。
施用第二級毒品者，處三年以下有期徒刑。
